【裁判字號】    92,易,1281
【裁判日期】    920612
【裁判案由】    竊盜
【裁判全文】
臺灣臺中地方法院刑事判決                        九十二年度易字第一二八一號
    公  訴  人  台灣台中地方法院檢察署檢察官
    被      告  乙○○
右列被告因竊盜案件，經檢察官提起公訴（九十二年度偵字第五００一號），本院判
決如左：
    主  文
乙○○竊盜，累犯，處罰金肆仟元，如易服勞役，以參佰元折算壹日。
    事  實
一、乙○○係中度智障，為精神耗弱之人，有多次違反電信法及竊盜前科，最近一次
    因違反電信法及竊盜案件，經本院分別判處有期徒刑五月及七月，並於刑之執行
    完畢或赦免後，令入相當處所，施以監護二年，有期徒刑部分定應執行刑為十一
    月，甫於民國九十二年二月十九日執行完畢出獄。詎仍不知悔改，復意圖為自己
    不法之所有，於九十二年二月二十八日十三時十五分許，前往台中縣梧棲鎮○○
    路五五九巷一八二號前甲○○所有之貨櫃屋，先將貨櫃屋左側鋁門玻璃打破（毀
    損部分未據告訴），再徒手拆下竊取該面鋁門（價值約新台幣二千元），得手後
    欲離去時，為甲○○發覺出言質問，乙○○乃將竊得之該面鋁門丟棄貨櫃屋旁企
    圖逃逸，但隨即為甲○○制伏並報警處理。
二、案經台中縣警察局清水分局報請台灣台中地方法院檢察署檢察官偵查起訴。
    理  由
一、訊據被告乙○○否認竊盜犯行，辯稱伊係至該處找工作並小便，發現水溝內有一
    面鋁門，撿起本來要拿去賣，後想一想又放下，伊未竊取該鋁門云云。惟查被告
    於右揭時地，打破被害人甲○○所有貨櫃屋左側鋁門玻璃，徒手拆下竊取該面鋁
    門，得手後欲離去時，為被害人甲○○當場發現之事實，業據被害人甲○○於警
    訊及本院審理中指述綦詳，並有現場圖、贓物認領保管收據各一份及現場照片三
    張附卷可稽，參以卷附現場照片顯示，被害人甲○○所有貨櫃屋係臨大排水溝，
    溝旁砌有水泥堤岸，水流非小，堤岸至水流處復有相當距離，自溝中撈取鋁門已
    屬不易，況該排水溝堤岸及被告竊得之該面鋁門亦均無水浸痕跡等情，益徵被害
    人甲○○所有該面鋁門確係被告自貨櫃屋竊得，被告所辯無非飾卸之詞，不足採
    信，其犯行已堪認定。
二、核被告所為，係犯刑法第三百二十條第一項之竊盜罪。被告曾因違反電信法及竊
    盜案件，經本院分別判處有期徒刑五月及七月，並於刑之執行完畢或赦免後，令
    入相當處所，施以監護二年，有期徒刑部分定應執行刑十一月，於九十二年二月
    十九日執行完畢，有台灣台中地方法院檢察署刑案資料查註紀錄表足憑，五年以
    內再犯有期徒刑以上之罪，為累犯，應依法加重其刑。又被告為中度智障之人，
    現因智解障礙及疑竊盜癖，在台中仁愛之家附設靜和醫院住院治療中，有殘障手
    冊影本及診斷證明書各一份在卷可按，且本院前以八十七年度易字第四三六七號
    審理被告竊盜案件時，曾依職權將被告送草屯療養院鑑定，綜合被告個人生活史
    及病史、身體及神經學檢查、實驗室檢查、心理測驗與精神狀態檢查結果，認被
    告於行為時對外界事物之認知及判斷能力較常人明顯減弱，已達精神耗弱之程度
    ，再徵諸被告前因竊盜案件，經本院九十年度易字第三七八八號判處有期徒刑七
    月，並於刑之執行完畢或赦免後，令入相當處所，施以監護二年（見卷附本院刑
    事判決），僅有期徒刑部分執行完畢，而本件被告大費週章，只為竊取價值約二
    千元之鋁門，亦足認本件被告行為時，對外界事物之認知及判斷能力顯較常人減
    弱，已達精神弱耗程度，應依刑法第十九條第二項規定減輕其刑，並予先加後減
    。爰審酌被告已有多次違反電信法、竊盜等前科，仍不知悔改，所竊鋁門價值非
    多，現在台中仁愛之家附設靜和醫院住院治療中，仍待執行監護二年部分，及其
    犯罪動機、手段、所生損害、犯罪後態度等一切情狀，處以如主文所示之刑，並
    諭知易服勞役之折算標準。
據上論斷，應依刑事訴訟法第二百九十九條第一項前段，刑法第三百二十條第一項、
第四十七條、第十九條第二項、第四十二條第二項，罰金罰鍰提高標準條例第一條前
段、第二條，判決如主文。
中      華      民      國      九十二      年    六    月      十二    日
                                        法  官 鍾 堯 航
右正本證明與原本無異。
如不服本判決，應於判決送達後十日內向本院提出上訴狀，上訴於臺灣高等法院臺中
分院( 須附繕本 )。
                                        書記官
中      華      民      國      九十二      年    六    月      十二    日
附錄論罪科刑法條
刑法第三百二十條第一項：
意圖為自己或第三人不法之所有，而竊取他人之動產者，為竊盜罪，處五年以下有期
徒刑、拘役或五百元以下罰金。


司法院資訊處製作；財團法人民間司法改革基金會備份。
